# 陈版，进来谈论一个比较有意思的问题

提问人：nikan 时间：2010-04-16 23:08:53
A公司下面有B、C两个子公司。 现在要对子公司C增资扩股。方案是A公司将持有的B公司股权作价 100 万投入C公司（对应的享有C公司账面净资产份额是 50 万），同时引进另外一个股东出资现金 100 万投入C公司，C公司注册资本增加 200 万。 C公司入账 DR：长期股权投资——B公司 50 万 现金 100 万 CR：实收资本 200 万 资本公积
－ 50 万 这样的处理，能通过工商登记吗？我觉得不能。 但是不这样处理，又和会计准则不符。

回答人：chenyiwei
回复 楼主 nikankan 的帖子在实务中遇到这种情况，只能是向《公司法》和工商登记法规让步。 如果本案例中用于出资的股权对应的净资产的帐面价值高于增加的对应资本数，才按照会计准则处理。